【裁判字號】    95,交聲,399
【裁判日期】    950726
【裁判案由】    聲明異議
【裁判全文】
臺灣臺中地方法院交通事件事裁定  95年度交聲字第399號
原處分機關  交通部公路總局臺中區監理所
聲明異議人
即受處分人  連逸實業有限公司
代  表  人  孫立明
上列受處分人因違反道路交通管理處罰條例案件，對於交通部公
路總局臺中區監理所於民國九十五年五月十五日所為之處分（中
監違字第裁六○─ＧＣ0000000號裁決書），聲明異議，
本院裁定如下：
    主  文
異議駁回。
    理  由
一、原處分機關略以：本案係臺中市警察局第五分局於民國（下
    同）九十五年一月三日十四時五十五分在文心、昌平路處查
    獲甲○○君駕駛７Ｕ－０３９號自用大貨車有「經電腦查詢
    該駕駛人持小型車駕照，駕駛大貨車（處罰車主）」違規，
    遂以中市警交字第ＧＣ0000000號舉發違反道路交通
    管理事件通知單舉發。異議人於九十五年三月三日申訴未收
    受通知單，本所以九十五年四月四日中監自字第○九五○○
    二六九五三號函復略以本案已於九十五年二月七日妥投；異
    議人復於九十五年三月三十一日對違規事實提出申訴，經原
    發單位函復違規屬實。本案經本所於九十五年四月二十七日
    以中監自字第○九五○○三二八七一號函復自發文次日起十
    五日內繳納低額罰鍰新臺幣（下同）四萬元，並吊扣汽車牌
    照三個月，逾期則依裁罰基準表逕行裁處。異議人仍有不服
    ，本所遂於九十五年五月十五日以中監違字第裁六○─ＧＣ
    0000000號裁決書裁處罰鍰五萬三千元整，並吊扣汽
    車牌照三個月，逾期依裁決書處罰主文辦理。異議人不服本
    所裁決，於九十五年五月二十六日具狀聲明異議（裁決書於
    九十五年五月十五日送達）。爰檢送全案移請貴庭卓裁等語
    。
二、本件異議人即受處分人則以：７Ｕ－０３９號自用大貨車原
    由受處分人另一領有大貨車駕駛執照之受僱人乙○○駕駛，
    因其臨時有事，擅自將該大貨車交由無普通大貨車駕駛執照
    之助手甲○○駕駛。此一情形，並非受處分人將該車交由甲
    ○○駕駛，自不應對受處分人裁罰，爰依法聲明異議云云。
三、按道路交通管理處罰條例第二十一條之一第一項明定：「汽
    車駕駛人駕駛聯結車、大客車、大貨車，有下列情形之一者
    ，汽車所有人及駕駛人各處新臺幣四萬元以上八萬元以下罰
    鍰，並當場禁止該汽車駕駛人繼續駕駛及扣留其車輛牌照：
    …三、領有小型車駕駛執照駕車者。…」第三項：「違反第
    一項情形，並吊扣其汽車牌照三個月。」第四項：「汽車所
    有人如已善盡查證駕駛人駕駛執照資格之注意，或縱加以相
    當之注意而仍不免發生違規者，汽車所有人不受本條之處罰
    。」故汽車所有人須已善盡查證駕駛人駕駛執照資格之注意
    ，或縱加以相當之注意而仍不免發生違規，始可免依本條處
    罰。經查：原舉發機關將該違反道路交通管理事件裁決書依
    法送達異議人，此有交通部公路總局臺中區監理所送達證書
    一紙附卷可佐，是上開舉發違反道路交通管理事件裁決書，
    業經合法送達，已生送達之效力，可資確定。次查：車號７
    Ｕ－０３９號自用大貨車在文心、昌平路處有「經電腦查詢
    該駕駛人持小型車駕照，駕駛大貨車處」違規行為，經臺中
    市警察局第五分局以中市警交字第ＧＣ0000000號舉
    發通知單舉發，此有臺中市警察局員警舉發違反道路交通管
    理事件通知單、臺中市警察局第五分局九十五年四月十七日
    中分五裁字第○九五○○二三一八一號函各一紙在卷可稽，
    違規事實堪足認定。雖受處分人辯稱：非受處分人將該車交
    由甲○○駕駛，自不應對受處分人裁罰云云。惟經本院於九
    十五年六月三十日下午四時三十分、同年七月二十一日下午
    四時十分兩度傳訊證人乙○○、甲○○結果，該二人均未到
    庭，無從認定異議人已善盡查證駕駛人駕駛執照資格之注意
    ，或縱加以相當之注意而仍不免發生違規。異議人空言主張
    ，尚非可採。從而，原處分機關援引前述規定，裁處汽車所
    有人罰鍰新臺幣五萬三千元整、吊扣汽車牌照三個月，逾期
    則依裁決書處罰主文規定處罰，並無不當。綜上，本件異議
    為無理由，應予駁回。
四、據上論斷，應依道路交通管理處罰條例第八十七條第二項、
    道路交通案件處理辦法第十九條，裁定如主文。
中    華    民    國    95    年    7     月    26    日
                  交通法庭  法  官  林念祖
以上正本證明與原本無異。
如不服本裁定應於送達後五日內向本院提出抗告狀。
                            書記官  謝明倫
中    華    民    國    95    年    7     月    26    日


司法院資訊處製作；財團法人民間司法改革基金會備份。
